【裁判字號】    97,訴,453
【裁判日期】    970602
【裁判案由】    違反毒品危害防制條例
【裁判全文】
臺灣屏東地方法院刑事判決               97年度訴字第453號
                                       97年度易字第431號
公  訴  人  臺灣屏東地方法院檢察署檢察官
被      告  甲○○
上列被告因違反毒品危害防制條例等案件，經檢察官提起公訴（
97年度毒偵字第363 號）及於審判期日以言詞追加起訴，經本院
合議庭分別裁定改行簡式審判程序，判決如下：
    主  文
甲○○施用第一級毒品，累犯，處有期徒刑柒月；又施用第二級
毒品，累犯，處有期徒刑月；又持有第一級毒品，累犯，處有
期徒刑月，扣案之第一級毒品海洛因伍包（驗餘淨重合計零點
陸肆公克），沒收銷燬之。應執行有期徒刑拾月，扣案之第一級
毒品海洛因伍包（驗餘淨重合計零點陸肆公克），沒收銷燬之。
    事  實
一、甲○○前於民國93年間，因施用毒品案件，經本院裁定送觀
    察勒戒後，認無繼續施用毒品傾向，於93年12月31日釋放。
    另於94年間，因妨害兵役案件，經本院判處有期徒刑2 月確
    定，於94年7 月8 日易科罰金執行完畢。甲○○猶不知戒絕
    ，復基於施用甲基安非他命之犯意，於97年2 月16日晚上10
    時30分許，在其位於屏東縣萬丹鄉社中村菜寮21號之12之住
    處房間內，將甲基安非他命放入玻璃球內點火燒烤以吸食煙
    霧之方式，施用甲基安非他命1 次；基於施用海洛因之犯意
    ，於同年月18日上午10時30分許，在屏東縣萬丹鄉○○路附
    近之產業道路旁，將海洛因攙水放入注射針筒內以針筒注射
    手背之方式，施用海洛因1 次；其為供己施用，又基於持有
    海洛因之犯意，於同日中午12時許，在屏東縣萬丹鄉○○路
    附近之產業道路旁，以每包新臺幣（下同）500 元總計2500
    元之價格，向綽號「瘦林仔」之不詳成年男子，購買海洛因
    5 包（驗餘淨重合計0.64公克）而持有之，至遭查獲為止。
    嗣於同日下午1 時35分許，在屏東縣萬丹鄉○○路附近之產
    業道路旁，因行跡可疑為警盤查，為警扣得上開海洛因5 包
    ，並於同日下午3 時10分許，為警採集尿液，經檢驗結果，
    呈甲基安非他命及其代謝物安非他命陽性反應，及海洛因水
    解後之可待因、嗎啡陽性反應，而知悉上情。
二、案經屏東縣警察局屏東分局報告臺灣屏東地方法院檢察署檢
    察官偵查起訴。
    理  由
一、訊據被告甲○○對上揭事實坦承不諱，其尿液經檢驗結果，
    確呈甲基安非他命及其代謝物安非他命陽性反應，及海洛因
    水解後之可待因、嗎啡陽性反應，有正修科技大學超微量研
    究科技中心檢驗報告、尿液採證編號姓名對照表各1 紙在卷
    可憑，扣案之粉末5 包，經鑑定結果均含海洛因成分，合計
    淨重0.64公克，有法務部調查局濫用藥物實驗室鑑定書1 紙
    附卷可稽，足見被告自白與事實相符，事證明確，上揭施用
    、持有毒品之犯行，均堪認定。其於觀察勒戒執行完畢釋放
    後5 年內再犯施用毒品，即應依法論科。
二、核海洛因係毒品危害防制條例第2 條第2 項第1 款所規定之
    第一級毒品，甲基安非他命係毒品危害防制條例第2 條第2
    項第2 款所規定之第二級毒品。是被告施用海洛因、甲基安
    非他命之行為，係犯同條例第10條第1 項之施用第一級毒品
    罪、第10條第2 項之施用第二級毒品罪；持有海洛因之行為
    ，係犯同條例第11條第1 項之持有第一級毒品罪。其已施用
    完畢之毒品，原持有之低度行為，為施用之高度行為所吸收
    ，不另論罪。被告自97年2 月18日中午12時許起，至同日下
    午1 時35分許止，持有海洛因5 包，為繼續犯之單一行為。
    被告所犯施用第一級毒品罪、施用第二級毒品罪、持有第一
    級毒品罪，犯意各別，行為互殊，應分論併罰之。被告前有
    如事實欄所載之罪刑執行情形，有臺灣高等法院被告前案紀
    錄表附卷可參，其受徒刑之執行完畢，5 年以內故意再犯上
    開有期徒刑以上之罪，均為累犯，應加重其刑。爰審酌被告
    因施用毒品犯行，經觀察勒戒後，猶不知悔悟，再持有毒品
    ，並施用毒品不輟，無視毒品對於自身健康之戕害及國家對
    於杜絕毒品犯罪之禁令，惟念其坦承犯行，犯後態度良好等
    一切情狀，各量處如主文所示之刑，再定其應執行之刑，以
    示懲儆。扣案之海洛因5 包，為本案查獲之第一級毒品，應
    依毒品危害防制條例第18條第1 項前段規定，沒收銷燬之，
    其包裝袋均係直接包裝海洛因，衡情已沾黏海洛因，而難以
    析離（析離所費不合比例原則），應視同海洛因，併予沒收
    銷燬之。
據上論斷，應依刑事訴訟法第273 條之1 第1 項、第299 條第1
項前段，毒品危害防制條例第10條第1 項、第2 項、第11條第1
項、第18條第1 項前段，刑法第11條、第47條第1 項、第51 條
第5 款，判決如主文。
本案經檢察官李賜隆到庭執行職務
中    華    民    國    97    年    6     月    2     日
                  刑事第四庭    法  官  蔡嘉裕
以上正本證明與原本無異。
如不服本判決，應於收受本判決送達後10日內，向本院提出上訴
書狀（應敘述具體理由並附繕本），其未敘述上訴理由者，至遲
應於上訴期間屆滿後20日內，向本院補提理由書狀，切勿逕送上
級法院。
中    華    民    國    97    年    6     月    2     日
                                書記官  許倬維
附錄論罪科刑法條全文：
毒品危害防制條例第10條
施用第一級毒品者，處6月以上5年以下有期徒刑。
施用第二級毒品者，處3年以下有期徒刑。
毒品危害防制條例第11條第1項
持有第一級毒品者，處3 年以下有期徒刑、拘役或新臺幣5 萬元
以下罰金。


司法院資訊處製作；財團法人民間司法改革基金會備份。
